【裁判字號】    91,易,529
【裁判日期】    920430
【裁判案由】    竊盜
【裁判全文】
臺灣雲林地方法院刑事判決                         九十一年度易字第五二九號
    公 訴 人  臺灣雲林地方法院檢察署檢察官
    被    告  乙○○
右列被告因竊盜案件，經檢察官提起公訴（九十一年度偵字第八九０號、九十一年度
偵字第一七二四號），本院判決如左：
    主  文
乙○○竊盜，累犯，處有期徒刑伍月，如易科罰金，以佰元折算壹日被告用以行竊
引擎號碼ＲＬ０９７８５９號輕機車之鎖匙壹支，沒收之；又竊盜，累犯，處有期徒
刑月，如易科罰金，以佰元折算壹日，應執行有期徒刑陸月，如易科罰金，以
佰元折算壹日。被告用以行竊引擎號碼ＲＬ０９７８５９號輕機車之鎖匙壹支，沒收
之。
    事  實
一、乙○○曾因違反麻醉藥品管制條例案，為本院於八十六年二月十九日以八十五年
    度易字第一二七二號判決有期徒刑九月，經上訴臺灣高等法院台南分院後確定；
    再因重利罪為本院於八十八年十一月十五日以八十八年度訴字第二二五號判決有
    期徒刑一年，於八十九年十月二日因縮短刑期而於該日執行完畢，竟仍不知悔改
    ，（一）於九十年十月五日，行經雲林縣斗南鎮○○路○段前時，見甲○○所有
    引擎號碼ＲＬ０９７８５９號輕機車未上鎖，認有機可乘，即基於意圖為自己不
    法所有之犯意，以自備之鎖匙竊得該輕機車。嗣於九十年十月八日（起訴書誤載
    為九十一年三月十一日）乙○○為請劉清吉為其修理車號Ｔ３－６５４７之自小
    客車，遂將前述輕機車留置於劉清吉處，以擔保自小客車之修理費，然至九十一
    年一月二十九日止，乙○○均未清償該修理費之債務，而為劉清吉報警循線查獲
    ，並起獲上開ＲＬ０９７８５９號輕機車。（二）於九十一年二月二十二日十三
    時三十分許，乙○○見位於雲林縣斗南鎮○○路三十六號之福德造紙股份有限公
    司暫時停業，認有可乘之機即擅自進入居住（侵入住宅部分未據告訴），嗣於同
    年月二十四日十時四十分許，乙○○另萌意圖為自己不法所有之犯意，竊得該屋
    內林崑松之妻所有之天珠項鍊一只，於乙○○正接續竊取林崑松之妻所有之女用
    皮包之際，為林崑松當場發現，並報警查獲，乙○○即當場將所竊得之天珠項鍊
    返還林崑松，並扣得前述女用皮包一只（業據林崑松領回）。
二、案經雲林縣警察局斗南、斗六分局報請臺灣雲林地方法院檢察署檢察官偵查起訴
    。
    理  由
一、右揭犯罪事實，迭據被告乙○○在本院審理中坦承不諱，核與被害人甲○○於警
    訊及證人林崑松在警訊及本院審理中指述之情節大致相符，應認被告之自白與事
    實相符；此外，復有車輛竊盜、車牌失竊資料個別查詢報表－查詢車輛認可資料
    一紙、贓物認領保管單二紙、照片十幀在卷可稽，被告前揭自白，核與事實相符
    ，應堪採信，本件事證明確，被告犯行洵堪認定。
二、核被告竊取甲○○所有引擎號碼ＲＬ０９７８５９號之輕機車；及竊得林崑松之
    妻所有之天珠項鍊暨接續竊取林崑松之妻所有之女用皮包，均係犯刑法第三百二
    十條第一項之竊盜罪。被告先後竊取林崑松之妻所有之天珠項鍊及女用皮包，係
    基於同一之竊盜犯意下之接續行為，僅侵害一個法益，只論以一罪。又被告所犯
    上開二件竊盜罪間，犯意各別，罪名不同，應予分論併罰。被告所犯上述二件竊
    盜罪間，應予分論併罰，公訴人認有概括犯意之連續關係，尚有未洽。又被告竊
    得林崑松之妻所有之天珠項鍊部分，雖未據公訴人起訴，然該部分事實與公訴人
    起訴之犯罪事實，既具有接續犯之實質上一罪關係，應為起訴效力所及，本院自
    應併予審究。再查被告曾因違反麻醉藥品管制條例案，為本院於八十六年二月十
    九日以八十五年度易字第一二七二號判決有期徒刑九月，經上訴臺灣高等法院台
    南分院後確定；再因重利罪為本院於八十八年十一月十五日以八十八年度訴字第
    二二五號判決有期徒刑一年，於八十九年十月二日因縮短刑期而於該日執行完畢
    ，有臺灣高等法院被告全國前案紀錄表在卷可憑，五年內再犯有期徒刑以上之本
    案之罪，為累犯，應依刑法第四十七條規定加重其刑。爰審酌被告，年輕力壯，
    不思以己力，換取報酬，卻行竊財物，危害被害人財產及心理安全，然犯罪後坦
    承犯行，態度尚稱良好等一切情形，就所犯之罪各量處如主文所示之刑，並定應
    執行刑，以示懲儆。至被告用以行竊前揭輕機車之鎖匙一支，係為被告所有，業
    據被告供承在卷（見九十二年四月二十二日審判筆錄），雖未扣案，然無證據證
    明業已滅失，爰依刑法第三十八條第一項第二款規定宣告沒收。
據上論斷，應依刑事訴訟法第二百九十九條第一項前段，刑法第三百二十條第一項、
第四十七條、第五十一條第五款、第三十八條第一項第二款、第四十一條第一項前段
，罰金罰鍰提高標準條例第一條前段、第二條，判決如主文。
本案經檢察官丙○○到庭執行職務。
中      華      民      國      九十二      年    四    月    三十    日
                                        臺灣雲林地方法院刑事第二庭
                                            法  官  陳  婉  玉
右正本證明與原本無異。
如不服本判決，應於判決送達後十日內向本院提出上訴狀( 應附繕本 )。
                                            書記官  徐  基  典
中      華      民      國      九十二      年    四    月    三十    日
中華民國刑法第三百二十條
 (普通竊盜罪、竊佔罪)
意圖為自己或第三人不法之所有，而竊取他人之動產者，為竊盜罪，處五年以下有期
徒刑、拘役或五百元以下罰金。
意圖為自己或第三人不法之利益，而竊佔他人之不動產者，依前項之規定處斷。
前二項之未遂犯罰之。


司法院資訊處製作；財團法人民間司法改革基金會備份。
